tr: Yapıştırıcı aplikatör tipi: Fırça aplikatör; İğne uç; Hassas uç; Pompalı dağıtıcı; Silindir/roll-on; Sünger aplikatör; Sıkılabilir şişe (standart); Çevirmeli uç; Geniş yayıcı uç; Diğer
fr: Type d’applicateur de colle: Applicateur à pinceau; Embout aiguille; Embout de précision; Pompe distributrice; Rouleau/applicateur à bille; Applicateur éponge; Flacon souple (standard); Embout twist; Embout épandeur large; Autre
hu: Ragasztó applikátor típusa: Ecsetes applikátor; Tűhegy; Precíziós hegy; Pumpás adagoló; Hengeres/golyós; Szivacsos applikátor; Nyomós flakon (normál); Csavarható fúvóka; Széles kenőhegy; Egyéb
lt-LT: Klijų aplikatoriaus tipas: Teptukinis aplikatorius; Adatinis antgalis; Tikslus antgalis; Dozatorius su pompa; Volelis / rutulinis; Kempininis aplikatorius; Suspaudžiamas buteliukas (standartinis); Atsukamas antgalis; Platus paskirstymo antgalis; Kita
ja: 接着剤塗布器タイプ: ブラシアプリケーター; ニードルチップ; 精密チップ; ポンプディスペンサー; ローラー/ロールオン; スポンジアプリケーター; スクイーズボトル (標準); ツイストノズル; ワイドスプレッダーチップ; その他
ko: 접착제 도포기 유형: 브러시 어플리케이터; 니들 팁; 정밀 팁; 펌프 디스펜서; 롤러/롤온; 스펀지 어플리케이터; 스퀴즈형 병(표준); 트위스트 노즐; 와이드 스프레더 팁; 기타
da: Type limapplikator: Børsteapplikator; Nålespids; Præcisionsspids; Pumpedispenser; Rulle/roll-on; Svampeapplikator; Klemflaske (standard); Skruedyse; Bred spredespids; Anden
pt-PT: tipo aplicador de cola: Aplicador de pincel; Ponta de agulha; Ponta de precisão; Dispensador de bomba; Rolo/roll-on; Aplicador de esponja; Frasco de apertar (padrão); Bocal de enroscar; Ponta de espalhador largo; Outro
es: Tipo de aplicador de pegamento: Aplicador con pincel; Punta de aguja; Punta de precisión; Bomba dispensadora; Rodillo/roll-on; Aplicador de esponja; Botella exprimible (estándar); Boquilla giratoria; Punta esparcidora ancha; Otro
zh-CN: 胶水涂抹器类型: 刷头涂抹器; 针头; 精密吸头; 泵分配器; 滚轮/滚珠; 海绵涂抹器; 挤压瓶（标准）; 旋转喷嘴; 宽涂抹头; 其他
vi: Loại dụng cụ bôi keo: Đầu cọ; Đầu kim; Đầu chính xác; Vòi bơm; Con lăn/dạng lăn; Đầu mút xốp; Chai bóp (tiêu chuẩn); Vòi vặn; Đầu tán rộng; Khác
pt-BR: Tipo de aplicador de cola: Aplicador em pincel; Ponta de agulha; Ponta de precisão; Dispensador pump; Rolo/roll-on; Aplicador em esponja; Frasco squeeze (padrão); Bico giratório; Ponta espalhadora larga; Outro
sv: Typ av limapplikator: Borstapplikator; Nålspets; Precisionsspets; Pumpdispenser; Roller/roll-on; Svampapplikator; Klämflaska (standard); Skruvmunstycke; Bred spridarspets; Annan
de: Art des Klebstoffapplikators: Pinselapplikator; Nadelspitze; Präzisionsspitze; Pumpspender; Roller/Roll-on; Schwammapplikator; Quetschflasche (Standard); Drehdüse; Breiter Spachtel; Andere
el: Τύπος απλικατέρ κόλλας: Εφαρμογέας με πινέλο; Μύτη βελόνας; Μύτη ακριβείας; Διανομέας με αντλία; Ρολό/Roll-on; Εφαρμογέας με σφουγγάρι; Συμπιεζόμενο μπουκάλι (τυπικό); Περιστρεφόμενο ακροφύσιο; Μύτη για φαρδιά επίστρωση; Άλλο
ru: Тип аппликатора клея: Аппликатор-кисточка; Игольчатый наконечник; Тонкий наконечник; Помповый дозатор; Роликовый; Аппликатор-губка; Мягкий флакон (стандартный); Поворотная насадка; Широкий наконечник-шпатель; Другое
bg-BG: Тип апликатор за лепило: Апликатор с четка; Накрайник тип игла; Прецизен накрайник; Диспенсър с помпа; Ролка/рол-он; Апликатор с гъба; Бутилка за изстискване (стандартна); Въртящ се накрайник; Широк накрайник за разнасяне; Друго
fi: Liimanlevittimen tyyppi: Sivellin; Neulakärki; Tarkkuuskärki; Pumppuannostelija; Rulla/roll-on; Sieniapplikaattori; Puristettava pullo (vakio); Kierrettävä suutin; Leveä levityskärki; Muu
nl: Lijm applicatortype: Kwastapplicator; Naaldpunt; Precisiepunt; Pompdispenser; Roller/roll-on; Sponsapplicator; Knijpfles (standaard); Draaispuitmond; Brede spreidkop; Anders
zh-TW: 膠水塗抹器類型: 刷毛塗抹器; 針尖; 精密尖頭; 按壓噴頭; 滾輪/滾珠; 海綿塗抹器; 擠壓瓶 (標準); 旋轉噴嘴; 寬扁塗抹頭; 其他
nb: Limapplikatortype: Penselapplikator; Nåletupp; Presisjonstupp; Pumpedispenser; Rulle/roll-on; Svampapplikator; Klemflaske (standard); Vridbar dyse; Bred spreder; Annet
sl-SI: Vrsta aplikatorja za lepilo: Aplikator s čopičem; Koničasta konica (igla); Natančna konica; Dozirnik na črpalko; Valjček/na kroglico; Aplikator z gobico; Plastenka za stiskanje (standardna); Šoba na navoj; Široka konica za razmazovanje; Drugo
hr-HR: Vrsta aplikatora ljepila: Aplikator s kistom; Vrh s iglom; Precizni vrh; Dozator s pumpicom; Valjak / roll-on; Aplikator sa spužvom; Boca na pritisak (standardna); Zakretna mlaznica; Široki vrh za razmazivanje; Ostalo
th: ประเภทอุปกรณ์ทากาว: หัวแปรง; หัวเข็ม; หัวปลายแหลม; หัวปั๊ม; ลูกกลิ้ง/โรลออน; หัวฟองน้ำ; ขวดบีบ (มาตรฐาน); หัวฉีดแบบเกลียว; หัวเกลี่ยกว้าง; อื่นๆ
cs: Typ aplikátoru lepidla: Štětečkový aplikátor; Jehlová špička; Přesná špička; Dávkovač s pumpičkou; Kuličkový aplikátor / roll-on; Houbičkový aplikátor; Stlačovací lahvička (standardní); Otočná tryska; Široká roztírací špička; Ostatní
en: Glue applicator type: Brush applicator; Needle tip; Precision tip; Pump dispenser; Roller/roll-on; Sponge applicator; Squeeze bottle (standard); Twist nozzle; Wide spreader tip; Other
pl: Typ aplikatora kleju: Aplikator pędzelkowy; Końcówka igłowa; Precyzyjna końcówka; Dozownik z pompką; Wałek / w kulce; Aplikator gąbkowy; Butelka wyciskana (standardowa); Dysza typu twist; Szeroka końcówka rozprowadzająca; Inny
it: Tipo di applicatore di colla: Applicatore a pennello; Punta ad ago; Punta di precisione; Dosatore a pompa; Rullo/roll-on; Applicatore in spugna; Flacone morbido (standard); Beccuccio a vite; Punta spalmatrice larga; Altro
sk-SK: Typ aplikátora lepidla: Štetcový aplikátor; Ihlový hrot; Presný hrot; Dávkovač s pumpičkou; Valčekový/roll-on; Hubkový aplikátor; Stláčacia fľaša (štandardná); Otočná tryska; Široký rozotierací hrot; Iné
ro-RO: Tipul aplicatorului de lipici: Pensulă aplicatoare; Vârf tip ac; Vârf de precizie; Dozator cu pompă; Rolă/roll-on; Burete aplicator; Flacon presabil (standard); Duză cu răsucire; Vârf lat de întindere; Altele